【裁判字號】    97,交抗,249
【裁判日期】    970313
【裁判案由】    違反道路交通管理處罰條例
【裁判全文】
臺灣高等法院交通事件裁定             97年度交抗字第249號
抗  告  人
即受處分人  甲○○
上列抗告人因違反道路交通管理處罰條例案件，不服臺灣板橋地
方法院，中華民國96年12月31日所為裁定（96年度交聲字第1338
號），提起抗告，本院裁定如下：
    主  文
抗告駁回。
    理  由
一、按「汽車駕駛人，行經有燈光號誌管制之交岔路口闖紅燈者
    ，處新臺幣一千八百元以上五千四百元以下罰鍰。」、「汽
    車駕駛人有下列各款所列條款之一者，除依原條款處罰鍰外
    ，並予記點：．．．三、有第四十三條、第五十三條或第五
    十四條情形之一者，各記違規點數三點。」，道路交通管理
    處罰條例第53條第1項、第63條第1項第3款，分別定有明文
    。
二、本件抗告人即受處分人甲○○於民國96年6月13日上午11時4
    0分許，駕駛車號DOS－171號輕型機車行經臺北縣板橋市○
    ○路290巷口（舉發違規通知單及原裁定均誤載為245巷口，
    據舉發警員李宸瑋在原審證稱245巷口是攔查點，應予更正
    ）時，因闖越紅燈右斜直行往同路行駛，經警當場攔停並掣
    單舉發等情，業據抗告人於原審時自承：伊當時係紅燈（右
    轉）等語，核與證人即執勤員警臺北縣政府警察局板橋分局
    員警李宸瑋於原審時證述綦詳，並有臺北縣政府警察局板橋
    分局員警李宸瑋填製之北縣警交字第C00000000號舉發違反
    道路交通管理事件通知單及臺北縣政府警察局板橋分局96年
    7月27日北縣警板交裁字第0960028915號函在卷可稽，足認
    抗告人確有於上開時地闖越紅燈之違規事實。
三、抗告人抗告意旨略以：伊係先於設有交通號誌路口右轉，嗣
    再左轉直行（於左轉路口另設有交通號誌），該二號誌各自
    獨立運作即非同一條路，既非同一條路伊之違規行為僅構成
    紅燈右轉而非闖越紅燈云云，惟查：證人即舉發員警李宸瑋
    於原審時證稱：異議人（即抗告人）是闖越伊所提出手繪之
    現場圖上標示的Ｂ紅燈後，通過現場圖上標示Ｃ之紅綠燈後
    才到我們的攔檢點，雖然機車有繞過一個雙黃線區的分隔島
    但是他的行向都是在重慶路上等語（見原審卷第20頁），且
    觀之證人及抗告人所繪之現場圖，抗告人原係在臺北縣板橋
    市○○路上由土城往板橋方向行駛，行經事發地點，因該地
    點以分隔島分為兩條單行道，但路名均為重慶路，是抗告人
    行經上開有燈光號誌管制之交岔路口見其燈號為紅燈，仍不
    停車逕行闖越，再繞過雙黃線區的分隔島後直行重慶路（由
    土城往板橋方向），其違規之行為已與闖越紅燈無異，是原
    處分機關援引首揭之規定，裁處抗告人罰鍰新台幣1,800元
    ，並計違規點數3點，於法並無不當，原審法院因依道路交
    通案件處理辦法第19條之規定，駁回抗告人之異議，亦無違
    誤。抗告人抗告意旨，仍執陳詞，指摘原裁定不當，為無理
    由，應予駁回。
據上論結，應依道路交通案件處理辦法第26條，刑事訴訟法第41
2條，裁定如主文。
中    華    民    國    97    年    3     月    13    日
                  刑事第十九庭審判長法  官  黃金富
                                    法  官  洪昌宏
                                    法  官  魏新國
以上正本證明與原本無異。
不得再抗告。
                                    書記官  楊秋鈴
中    華    民    國    97    年    3     月    13    日


司法院資訊處製作；財團法人民間司法改革基金會備份。
